【裁判字號】    95,訴,3449
【裁判日期】    951220
【裁判案由】    民事
【裁判全文】
臺北高等行政法院裁定
                                     95年度訴字第03449號
原      告  甲○○
            乙○○
            丙○○
            丁○○○
兼上共同
訴訟代理人  戊○○
上列原告與被告新店市公所等五人間因民事事件，原告提起行政
訴訟。本院裁定如下︰
    主  文
原告之訴駁回。
訴訟費用由原告負擔。
    理  由
一、按「公法上之爭議，除法律別有規定外，得依本法提起行政
    訴訟。」「訴訟事件不屬行政法院之權限者，行政法院應以
    裁定駁回之。」行政訴訟法第2 條及第107 條第1 項第1 款
    分別定有明文。是行政法院審判權對象乃公法性質之爭議，
    個案爭議如屬私法性質，則應循民事訴訟程序請求救濟，始
    為適法。
二、本件原告因不服台灣台北地方法院91年度重訴字第1609號判
    決、台灣高等法院92年度上字第304 號判決、最高法院95年
    度台上字第315 號裁定及被告己○○執行返還房屋之強制執
    行事件，起訴請求：
    (1)確認台灣高等法院92年度上字第304 號判決理由所認定之
      原告等之亡父劉珍浦於民國38年8 月30日向台灣省政府借
      用新店市○○路204 號房屋（下稱系爭房屋）居住，於其
      死亡後，其繼承人甲○○、丙○○等3 人就應返還系爭房
      屋給被告新店市公所之法律關係不成立。
    (2)確認本院93年度訴字第1604號確認所有權裁定事實理由欄
      所認定之法律事實及法律見解指示之內容可認定原告等繼
      承亡父劉珍浦所有系爭房屋（新門牌為232、232-1、232-
      2 ）而個別取得上開房屋四分之一之所有權之法律關係成
      立，並有權訴請塗銷新店市公所對於上開房屋之管理人登
      記之法律關係成立。
    (3)確認被告新店市公所以前項房屋管理人身份，並以出租人
      身份，僅將原告甲○○、乙○○、丙○○等3 人列為返還
      房屋之訴之被告，並對具有繼承人身份及具有合一確定之
      劉巧蓉，漏未列為返還房屋案之被告，縱然業已取得，上
      開台灣台北地方法院91年度重訴字第1609號判決、台灣高
      等法院92年度上字第304 號判決、最高法院95年度台上字
      第315 號裁定仍不得聲請強制執行之法律關係成立。因被
      告新店市公所以上開房屋管理人之身份以95年度執字第23
      283 號返還無權占有房屋之強制執行案來執行上開僅由原
      告乙○○、甲○○、丙○○等3 人共同占有之系爭房屋四
      分之四持分之全部請求確認此執行應予無效之法律關係成
      立。
    (4)請求將被告新店市公所聲請強制執行之95執字23283 號返
      還房屋執行案件，全部四分之四房屋之執行程序予以確認
      或違反強制僅禁止規定，應予無效，並應停止執行之法律
      關係成立。
三、經查，原告上開請求，均屬私權關係爭執，並非公法上之爭
    議，行政法院並無審判權，原告提起本件行政訴訟，揆諸首
    揭說明，難謂為合法，應予駁回。
四、依行政訴訟法第107條第1項第1款、第104條、民事訴訟法第
    95條、第85條第1項前段，裁定如主文。
中    華    民    國    95    年    12    月   20     日
                        第二庭審判長法  官  徐瑞晃
                                    法  官  陳金圍
                                    法  官  蕭惠芳
上為正本係照原本作成。
如不服本裁定，應於送達後10日內向本院提出抗告狀（須按他造
人數附繕本）。
中    華    民    國    95    年    12    月   20     日
                                    書記官  李淑貞


司法院資訊處製作；財團法人民間司法改革基金會備份。
